臺灣臺北地方法院民事判決
111年度重訴字第426號
原      告  臺灣中小企業銀行股份有限公司

法定代理人  林謙浩  
訴訟代理人  陳惠雯  
被      告  譽盛股份有限公司（原名譽盛世和實業股份有限公
            司即譽盛數位科技有限公司）

            世和實業有限公司

            普健電腦股份有限公司

兼  上三人
法定代理人  姜林龍傑（原名姜普紳）


被      告  李盈蓁  
上列當事人間請求清償借款事件，本院於民國111 年5 月31日言
詞辯論終結，判決如下：
    主  文
一、被告譽盛股份有限公司、姜林龍傑、李盈蓁應連帶給付原告
　　新臺幣壹仟參佰壹拾玖萬伍仟玖佰參拾壹元，及如附表一所
　　示之利息及違約金。
二、被告世和實業有限公司、姜林龍傑、李盈蓁應連帶給付原告
    新臺幣捌佰捌拾萬元，及如附表二所示之利息及違約金。
三、被告普健電腦股份有限公司、姜林龍傑、李盈蓁應連帶給付
    原告新臺幣壹佰貳拾柒萬肆仟陸佰玖拾參元，及如附表三編
    號一所示之利息及違約金。
四、被告普健電腦股份有限公司、姜林龍傑應連帶給付原告新臺
    幣肆拾參萬捌仟伍佰捌拾柒，及如附表三編號二所示之利息
    及違約金。
五、被告姜林龍傑應給付原告新臺幣壹拾貳萬捌仟陸佰零貳元，
    及其中新臺幣壹拾貳萬陸仟柒佰元及如附表四所示之利息。
六、訴訟費用由被告譽盛股份有限公司、姜林龍傑、李盈蓁連帶
    負擔百分之五十五，由被告世和實業有限公司、姜林龍傑、
    李盈蓁連帶負擔百分之三十七，由被告普健電腦股份有限公
    司、姜林龍傑、李盈蓁連帶負擔百分之五，由被告普健電腦
    股份有限公司、姜林龍傑連帶負擔百分之二，其餘百分一由
    被告姜林龍傑負擔。
七、本判決第一項於原告以新臺幣肆佰肆拾萬元或等值之一○六
    年度甲類第四期中央政府建設公債債券為被告譽盛股份有限
    公司、姜林龍傑、李盈蓁供擔保後，得假執行。
八、本判決第二項於原告以新臺幣貳佰玖拾參萬壹仟元或等值之
    一○六年度甲類第四期中央政府建設公債債券為被告世和實
    業有限公司、姜林龍傑、李盈蓁供擔保後，得假執行。
九、本判決第三項於原告以新臺幣肆拾貳萬伍仟元或等值之一○
    六年度甲類第四期中央政府建設公債債券為被告普健電腦股
    份有限公司、姜林龍傑、李盈蓁供擔保後，得假執行。
十、本判決第四項於原告以新臺幣壹拾肆萬柒仟元或等值之一○
    六年度甲類第四期中央政府建設公債債券為被告普健電腦股
    份有限公司、姜林龍傑供擔保後，得假執行。
十一、本判決第五項於原告以新臺幣肆萬參仟元或等值之一○六
      年度甲類第四期中央政府建設公債債券為被告姜林龍傑供
      擔保後，得假執行。
    事實及理由
壹、程序方面：
    本件被告經合法通知，無正當理由，均未於言詞辯論期日到
    場，且核無民事訴訟法第386 條所列各款情形，爰依原告之
    聲請，由其一造辯論而為判決。
貳、實體部分：
一、原告主張：
　㈠被告譽盛股份有限公司（下稱譽盛公司）於民國106 年6 月2
    8日及107 年1 月29日邀同被告姜林龍傑、李盈蓁為連帶保
    證人，分別向原告借款新臺幣（下同）400 萬元及100 萬元
    ，約定借款期間自106 年6 月29日起至111 年6 月29日止及
    107 年1 月30日起至112年1 月30日止，利息按原告銀行一
    年期定儲利率指數分別加計年息2.45％及2.59％計算（違約時
    年息分別為3.54％及3.68％）；又被告譽盛公司於109 年4 月
    23日再邀同被告姜林龍傑、李盈蓁為連帶保證人，分別向原
    告借款500 萬元及500 萬元，約定借款期間均自109 年4 月
    28日起至112 年4 月28日止，利息分別按中華郵政股份有限
    公司二年期定期儲蓄金機動利率加年利率1 ％及2.105％機動
    計算（違約時年息分別為5.24％及5.24％）；另被告譽盛公司
    復於108 年12月26日再邀同被告姜林龍傑、李盈蓁為連帶保
    證人，分別向原告借款700 萬元，約定借款期間自108 年12
    月31日起至109 年12月31日止，利息按原告銀行一年期定儲
    利率指數分別加計年息2.45％計算（違約時年息為3.54％）。
    而上開五筆借款均約定自實際撥款日起，依年金法按月攤還
    本息，如未按期償還本息，債務全部視為到期外，其逾期在
    6 個月以內部分，按上開約定利率10％；逾期6個月以上部分
    ，按上開約定利率20％計算之違約金。詎被告譽盛公司就前
    五筆借款期後均未依約清償，履經催討均置之不理，依兩造
    間授信約定書第15條第1 款約定，債務即視為全部到期，被
    告譽盛公司尚欠如附表一所示之本金及利息、違約金。而被
    告姜林龍傑、李盈蓁既為上開五筆債務之連帶保證人，依約
    即應與被告譽盛公司負連帶清償之責。
　㈡又被告世和實業有限公司（下稱世和公司）於107 年6 月20
    日及108 年8 月21日邀同被告姜林龍傑、李盈蓁為連帶保證
    人，分別向原告借款600 萬元及600 萬元，約定借款期間自
    107 年6 月27日起至112 年6 月27日止及108 年8 月22日起
    至113 年8 月22日止，利息均按原告銀行一年期定儲利率指
    數加計年息2.59％計算（違約時年息均為3.68％），並均自實
    際撥款日起，依年金法按月攤還本息，如未按期償還本息，
    債務全部視為到期外，其逾期在6 個月以內部分，按上開約
    定利率10％；逾期6個月以上部分，按上開約定利率20％計算
    之違約金。詎被告世和公司就前二筆借款期後均未依約清償
    ，履經催討均置之不理，依兩造間授信約定書第15條第1 款
    約定，債務即視為全部到期，被告世和公司尚欠如附表二所
    示之本金及利息、違約金。而被告姜林龍傑、李盈蓁既為上
    開五筆債務之連帶保證人，依約即應與被告世和公司負連帶
    清償之責。
　㈢另被告普健電腦股份有限公司（下稱普健公司）於108 年12
    月26日邀同被告姜林龍傑、李盈蓁為連帶保證人，向原告借
    款200 萬元，約定借款期間自108 年12月30日起至113 年12
    月30日止，利息均按原告銀行一年期定儲利率指數加計年息
    2.66％計算（違約時年息為3.75％）；嗣被告普健公司復於10
    9 年6 月4 日再邀同被告姜林龍傑為連帶保證人，向原告借
    款50萬元，約定借款期間自109 年6 月4 日起至114 年6月3
     日止，利息按中華郵政股份有限公司二年期定期儲蓄金機
    動利率加年利率0.155％機動計算（違約時年息為5.24％）。
    上開二筆借款均約定自實際撥款日起，依年金法按月攤還本
    息，如未按期償還本息，債務全部視為到期外，其逾期在6 
    個月以內部分，按上開約定利率10％；逾期6個月以上部分，
    按上開約定利率20％計算之違約金。詎被告普健公司就前開
    二筆借款未依約清償，履經催討均置之不理，依兩造間授信
    約定書第15條第1 款約定，債務即視為全部到期，被告普健
    公司尚欠如附表三所示之本金及利息、違約金。而被告姜林
    龍傑、李盈蓁為前開第一筆債務之連帶保證人，被告姜林龍
    傑另為前開第二筆債務之連帶保證人，依約即應與被告普健
    公司負連帶清償之責。
　㈣再者，被告姜林龍傑於102 年4 月30日向原告申請信用卡使
    用（卡號：0000000000000000號），依約被告姜林龍傑得於
    該信用卡特約商店簽帳消費，依信用卡約定條款第14條、第
    15條約定，被告姜林龍傑應於當期繳款截止日前繳付當期帳
    單所載之應付帳款，或以循環信用利率方式繳付最低應繳金
    額，逾期清償者，依信用卡約定條款第15條、第22條、第23
    條約定，除喪失期限利益外，應按循環信用利率給付最高至
    週年利率15％計算之利息，並應按月收取逾期手續費，延滯
    第一個月，當月計付逾期手續費100 元，延滯第二個月，當
    月計付逾期手續費300 元，延滯第三個月，當月計付逾期手
    續費500 元，最高連續收取期數不超過三期。詎被告姜林龍
    傑自110 年12月21日起未依約償還，依約已喪失期限利益，
    尚積欠本金12萬6,700元及其他費用，合計共12萬8,602元未
    清償。
　㈤為此，原告爰依消費借貸及連帶保證之法律關係提起本訴等
    語。並聲明：如主文第一項至第五項所示，並願供擔保，請
    准宣告假執行。
二、被告等經合法通知，均未於言詞辯論期日到場，亦未提出書
    狀作何聲明或陳述。
三、經查，原告主張之上開事實，業據其提出與所述相符之授信
    約定書、借據、放款利率歷史資料表、受嚴重特殊傳染性肺
    炎疫情影響發生營運困難事業資金紓困振興貸款契約書、同
    意書、契據條款變更契約、週轉金貸款契約、撥還款明細查
    詢單、催告函及回執、信用卡申請書、信用卡約定條款、信
    用卡消費明細表等件為證（見本院卷第27頁至第224 頁），
    並於言詞辯論期日提出上開各文件原本，經本院核閱無誤後
    發還原告。而被告均已於相當時期受合法通知，均未於言詞
    辯論期日到場，亦未提出任何書狀作何爭執，依民事訴訟法
    第280 條第3 項前段準用同條第1 項規定，視同自認，堪信
    原告之主張為真實。
四、按消費借貸之借用人應於約定期限內，返還與借用物種類、
    品質、數量相同之物；遲延之債務，以支付金錢為標的者，
    債權人得請求依法定利率計算之遲延利息。但約定利率較高
    者，仍從其約定利率。民法第478 條前段及第233 條第1 項
    分別定有明文。又稱保證者，謂當事人約定，一方於他方之
    債務人不履行債務時，由其代負履行責任之契約。保證債務
    ，除契約另有訂定外，包含主債務之利息、違約金、損害賠
    償及其他從屬於主債務之負擔。同法第739 條、第740 條亦
    分別有明定。末按，連帶債務之債權人，得對於債務人中之
    一人或數人或其全體，同時或先後請求全部或一部之給付，
    亦為民法第273 條第1 項所規定。查被告等尚積欠原告前開
    本金及利息、違約金，業如上述，揆諸前揭規定及說明，自
    應由被告等負連帶清償責任。從而，原告依消費借貸及連帶
    保證之法律關係，請求被告給付如主文第1 項至第5項所示
    之本金及利息、違約金，為有理由，應予准許。又原告陳明
    願供擔保請准宣告假執行，經核於法並無不合，爰酌定相當
    之擔保金額准許之。
五、據上論結，本件原告之訴為有理由，依民事訴訟法第385 條
    第1 項前段、第85條第2 項、第390 條第2 項，判決如主文
    。
中　　華　　民　　國　　111 　年　　5 　　月　　31　　日
                  民事第五庭  法　官　張詠惠
以上正本係照原本作成。
如對本判決上訴，須於判決送達後20日內向本院提出上訴狀。如
委任律師提起上訴者，應一併繳納上訴審裁判費。
中　　華　　民　　國　　111 　年　　5 　　月　　31　　日
                              書記官　陳香伶  

附表一：
編號   債權本金  （新臺幣） 計息年利率 利息計算期間 違約金計算期間及計算方式 01 43萬1,061元 3.54％ 自民國111年1月29日起至清償日止。 自民國111年1月29日起至清償日止，逾期在6個月以內部分，按約定利率10％；逾期超過6個月部分，按約定利率20％計算。 02 21萬4,453元 3.68％ 自民國111年2月28日起至清償日止。 自民國111年2月28日起至清償日止，逾期在6個月以內部分，按約定利率10％；逾期超過6個月部分，按約定利率20％計算。  03 320萬5,244元 5.24％ 自民國111年2月28日起至清償日止。 自民國111年3月28日起至清償日止，逾期在6個月以內部分，按約定利率10％；逾期超過6個月部分，按約定利率20％計算。  04 323萬1,845元 5.24％ 自民國111年1月28日起至清償日止。 自民國111年2月28日起至清償日止，逾期在6個月以內部分，按約定利率10％；逾期超過6個月部分，按約定利率20％計算。  05 611萬3,328元 3.54％ 自民國111年2月28日起至清償日止。 自民國111年3月28日起至清償日止，逾期在6個月以內部分，按約定利率10％；逾期超過6個月部分，按約定利率20％計算。 合計 1,319萬5,931元    

附表二：
編號   債權本金  （新臺幣） 計息年利率 利息計算期間 違約金計算期間及計算方式 01   370萬元 3.68％ 自民國110年12月27日起至清償日止。 自民國111年1月27日起至清償日止，逾期在6個月以內部分，按約定利率10％；逾期超過6個月部分，按約定利率20％計算。 02   510萬元 3.68％ 自民國110年12月22日起至清償日止。 自民國111年1月22日起至清償日止，逾期在6個月以內部分，按約定利率10％；逾期超過6個月部分，按約定利率20％計算。 合計 880萬元    

附表三：
編號   債權本金  （新臺幣） 計息年利率 利息計算期間 違約金計算期間及計算方式 01 127萬4,693元 3.75％ 自民國110年11月30日起至清償日止。 自民國110年12月30日起至清償日止，逾期在6個月以內部分，按約定利率10％；逾期超過6個月部分，按約定利率20％計算。 02 43萬8,587元 5.24％ 自民國110年12月4日起至清償日止。 自民國111年1月4日起至清償日止，逾期在6個月以內部分，按約定利率10％；逾期超過6個月部分，按約定利率20％計算。 合計 171萬3,280元    

附表四：
編號   債權金額  （新臺幣） 本金金額  （新臺幣） 計息年利率  利息計算期間 01 12萬8,602元 12萬6,700元 5.22％ 自民國111年3月8日起至民國111年6月7日止。    15％ 自民國111年6月8日起至清償日止。 合計 12萬8,602元